臺灣臺中地方法院刑事判決
111年度豐訴字第6號
聲  請  人  臺灣臺中地方檢察署檢察官
被      告  謝發安



上列被告因傷害案件，經檢察官聲請以簡易判決處刑（111年度
偵緝字第867號），本院認不宜逕以簡易判決處刑（原案號：111
年度豐簡字第294號），改依通常程序審理，判決如下： 
    主      文
本件公訴不受理。
    理      由
一、聲請簡易判決處刑意旨如檢察官聲請簡易判決處刑書之記載
     （如附件）。
二、按告訴乃論之罪，告訴人於第一審辯論終結前得撤回其告訴
    。告訴乃論之罪，其告訴經撤回者，應諭知不受理之判決，
    並得不經言詞辯論為之，刑事訴訟法第238條第1項、第303
    條第3款、第307條分別定有明文。
三、本案被告謝發安經檢察官以涉犯刑法第277條第1項傷害罪，
    聲請簡易判決處刑，依照同法第287條前段規定，係屬告訴
    乃論之罪。茲告訴人與被告達成和解，經告訴人於第一審辯
    論終結前具狀撤回告訴，有刑事撤回告訴狀1份附卷可稽，
    爰不經言詞辯論，諭知不受理之判決。
四、據上論斷，應依刑事訴訟法第452條、第303條第3款、第307
    條，判決如主文。
中　　華　　民　　國　　111 　年　　6 　　月　　28　　日
                  臺灣臺中地方法院刑事庭
                          審判長法  官  廖弼妍
　　　　　　　　　　　　　
                                法  官  高士傑
　　　　　　　　　　　　　　　　
                                法  官  段奇琬
上為正本係照原本作成。　　　　　　　　　　　　　　　　
如不服本判決應於收受判決後20日內向本院提出上訴書狀，並應
敘述具體理由；其未敘述上訴理由者，應於上訴期間屆滿後20日
內向本院補提理由書（均須按他造當事人之人數附繕本）「切勿
逕送上級法院」。
中　　華　　民　　國　　111 　年　　6 　　月　　28　　日
                                書記官  王政偉
附件：
臺灣臺中地方檢察署檢察官聲請簡易判決處刑書
                                    111年度偵緝字第867號
　　被　　　告　謝發安　男　57歲（民國00年0月00日生）
　　　　　　　　　　　  住○○市○○區○○路0段000○0號
                        居高雄市○○區○○路00○0號
　　　　　　　　　　　　國民身分證統一編號：Z000000000號
上列被告因傷害案件，業經偵查終結，認為宜聲請以簡易判決處
刑，茲將犯罪事實及證據並所犯法條分敘如下：
　　　　犯罪事實
一、謝發安於民國110年6月24日22時許，在臺中市○○區○○路000
    號4樓之住處，因故與田蕭仁起爭執後，即基於傷害犯意，
    徒手及持滅火器腳架等物（均未扣案）毆打田蕭仁之頭、腳
    等處，致其受有後腦勺右上方及左眼上方割傷、左腳腳踝紅
    腫等傷害。
二、案經田蕭仁訴由臺中市政府警察局東勢分局報告偵辦。
　　　　證據並所犯法條
一、認定犯罪事實所憑之證據：
（一）被告謝發安於偵查中之自白。
（二）告訴人田蕭仁於警詢中之證述。
（三）員警職務報告、指認犯罪嫌疑人紀錄表、現場監視器錄影
      檔案及檢察官勘驗錄影勘驗筆錄、現場照片、告訴人傷勢
      照片。
（四）綜上，告訴人雖未提出診斷證明書，惟參以告訴人及被告
      所述情節、告訴人傷勢照片等證據，已足認定告訴人確有
      因被告之傷害行為而受傷。可認被告自白與事實相符，本
      案事證明確，被告罪嫌已堪認定。
二、論罪法條：
（一）核被告所為，係犯刑法第277條第1項之傷害罪嫌。
（二）告訴及報告意旨認被告於傷害告訴人過程中，有對告訴人
      恐嚇稱：「我以前也是混的，打給你死」等語。因認被告
      另涉有刑法第305條之恐嚇危害安全罪嫌。惟被告否認有
      上開恐嚇犯行，又經勘驗現場錄影，亦僅有影像，並無錄
      到聲音，有勘驗筆錄附卷可稽。而本案亦查無其他證據佐
      證被告此部分犯行，尚難逕以恐嚇罪責相繩。惟縱認被告
      確有上開恐嚇犯行，此與前揭聲請簡易判決處刑之事實，
      亦具有一行為觸犯數罪之想像競合犯關係，為聲請簡易判
      決處刑效力所及，爰不另為不起訴之處分，併此敘明。
三、依刑事訴訟法第451條第1項聲請逕以簡易判決處刑。
　　此　致
臺灣臺中地方法院
中　　華　　民　　國　 111　　年　　5 　　月　　12　　日
　　　　　　　　　　　　　　  檢  察  官　張國強
本件正本證明與原本無異
中　　華　　民　　國　 111　　年　　5 　　月　　25　　日
                              書  記　官  林美慧